【裁判字號】    98,簡上,28
【裁判日期】    980731
【裁判案由】    詐欺
【裁判全文】
臺灣雲林地方法院刑事判決              98年度簡上字第28號
上  訴  人
即  被  告  戊○○
上列被告因詐欺案件，不服本院斗六簡易庭98年度六簡字第7 號
中華民國98年2 月25日刑事簡易判決（聲請簡易判決處刑案號：
臺灣雲林地方法院檢察署97年度偵字第6241號，移送併辦案號：
同檢察署98年度偵字第819 號、98年度偵字第1907號），提起上
訴，本院管轄之第二審合議庭判決如下：
    主  文
上訴駁回。
戊○○緩刑貳年，並應於本判決送達之日起陸個月內，分別支付
新臺幣壹萬伍千元之損害賠償與丙○○、甲○○、乙○○。
    事  實
一、戊○○雖預見提供帳戶予他人使用可能幫助他人實施財產犯
    罪，竟仍基於幫助詐欺取財之未必故意，於民國97年9 月間
    某月日，撥打報紙上之小額借款廣告聯絡電話，向不詳姓名
    年籍自稱『小李』之詐欺集團成員借款新台幣（下同）
    20,000 元 ，並約定提供其所有之存簿及提款卡供抵押。戊○○隨後在台南縣新市火車站，取得借款15,000元（預扣利
    息5,000 元）並當場將其申辦之中華郵局股份有限公司麥寮
    橋頭郵局帳號00000000000000號帳戶（下稱本件帳戶）及華
    南商業銀行不詳帳戶之存簿、提款卡、密碼提供給『小李』
    。嗣不詳姓名年籍之詐欺集團女性成員意圖為自己不法之所
    有，於97年10月7 日某時，在電話中對丙○○詐稱：『你知
    道我是誰嗎？』，致丙○○誤以為是蔡姓同事，乃答允該女
    子借款之請求，並於同日13時58分許，轉帳20,000元至本件
    帳戶內，且旋遭提領一空。該不詳姓名年籍之詐騙集團女性
    成員復意圖為自己不法之所有，於97年10月7 日13時20分許
    ，以電話對甲○○佯裝舊識，詐稱週轉不靈欲借款云云，致
    甲○○信以為真，陷於錯誤，遂於同日13時32分許，在台中
    縣后里鄉○○村○○路843 號月眉郵局之郵政自動櫃員機，
    轉帳20,000元至本件帳戶內。嗣該不詳姓名年籍之詐欺集團
    成員又意圖為自己不法之所有，於97年10月7 日某時，以電
    話對乙○○佯裝友人，詐稱有急用欲借款云云，致乙○○信
    以為真，陷於錯誤，遂於同日至臺灣土地銀行石門分行之自
    動櫃員機，轉帳30,000元至本件帳戶內。
二、案經雲林縣警察局斗南分局報告臺灣雲林地方法院檢察署檢
    察官偵查後聲請簡易判決處刑及移送併辦。
    理  由
一、上開犯罪事實，業據上訴人即被告戊○○於警詢、偵訊及本
    院審理時坦白承認，其自白又與被害人丙○○、甲○○、乙○○之陳述相符，並有本件帳戶開戶基本資料、查詢帳戶最
    近交易資料等在卷可稽，足認被告之自白與事實相符，故本
    件事證明確，被告犯行堪以認定，應依法論科。
二、論罪科刑之理由
  (一)核被告戊○○所為，係犯刑法第30條第1 項、第339 條第1
    項之幫助詐欺取財罪。又本件被害人雖有3 人，惟被告僅為
    一次提供帳戶之幫助行為，應依一行為觸犯數罪名之想像競
    合犯規定，從一重之幫助詐欺取財罪處斷。
  (二)本院審酌被告之學歷為高中肄業，有二名幼年子女需扶養，
    前未曾受有期徒刑以上刑之宣告，素行尚佳，目前失業中，
    因一時缺錢始為本件犯行，且自始坦承犯行等一切情狀，認
    原審依據上開事證予以論罪，並適用刑法第339 條第1 項、
    第30條第2 項、第55條前段、第41條第1 項前段，刑法施行
    法第1 條之1 第1 項、第2 項前段，逕以簡易判決處有期徒
    刑3 月，並諭知如易科罰金以1,000 元折算1 日，核無不合
    ，上訴人即被告指摘原判決量刑過重，請求從輕量刑，為無
    理由，應予駁回。
  (三)又被告前未因故意犯罪受有期徒刑以上刑之宣告，有臺灣高
    等法院被告前案紀錄表在卷可查，可見被告僅係因一時失慮
    致罹刑典，又已於本院審理過程中表示願意分別以15,000元
    ，賠償被害人丙○○、甲○○、乙○○等人，並得被害人等
    同意此一賠償條件，足見被告已經悔悟，是被告經此偵、審
    程序之教訓，當知所警惕，信無再犯之虞，本院認為對被告
    所宣告之刑以暫不執行為適當，爰併予宣告緩刑2 年，以啟
    自新。又為加強緩刑之警惕效用，並使被害人能夠得到適度
    之賠償，爰命被告於本判決送達之日起6 個月內，分別賠償
    被害人丙○○、甲○○、乙○○等人各15,000元（賠償方式
    詳附註），如主文第2 項所示。
據上論斷，應依刑事訴訟法第455 條之1 第1 項、第3 項、第36
8 條、第373 條，刑法第74條第1 項第1 款、第2 項第3 款，判
決如主文。
本案經檢察官丁○○到庭執行職務。
中    華    民    國    98    年    7     月    31    日
            刑事第二庭    審判長法  官  陳定國
                                法  官  許佩如
                                法  官  楊昱辰
以上正本證明與原本無異。
不得上訴。
                                書記官  林惠鳳
中    華    民    國    98    年    7     月    31    日
附註：
(一)被告應將新臺幣15,000元，匯款至國泰世華銀行，戶名為「丙○○」，帳號為：000-00-000000-0 之帳戶內，以賠償被害人
  丙○○。
(二)被告應將新臺幣15,000元，匯款至豐原翁子郵局，戶名為「洪
  睿樺」，帳號為：000-0000-0000-000 之帳戶內，以賠償被害
  人甲○○。
(三)被告應將新臺幣15,000元，以郵政匯票，寄至桃園縣桃園市○○街46巷11號，以賠償被害人乙○○。
被告應確實支付本院判決所示之賠償金額與被害人等3 人（並保
留匯款憑據），被害人如於6 個月後未獲賠償，可以狀請雲林地
方法院檢察署執行檢察官向本院聲請撤銷被告之緩刑宣告，且被
告之緩刑宣告若經撤銷，其之前已經賠償與各該被害人之金額，
不得請求返還。


司法院資訊處製作；財團法人民間司法改革基金會備份。
